---
title: "Aufgabenblatt zur Heimarbeit 4"
author: "Mirco Bazzani, Amir Shehadeh &  Luca Keiser"
date: '2022-05-26'
output:
  word_document: default
  html_document: default
  pdf_document: default
editor_options:
  chunk_output_type: console
---

## Aufgabenblatt zur Heimarbeit 4

### Methoden der sozialen Netzwerkanalyse

Bis anhin haben wir unser Netzwerk als Ein-Knoten-Netzwerk dargestellt. Kurz zusammengefasst stellten die Knoten die einzelnen Ständerät:innen dar. Die Kanten bezogen sich auf die gemeinsamen Mitgliedschaften in den jeweiligen Lobby-Organisationen. Alle Kanten des Graphen galten dabei als ungerichtet, da wir davon ausgingen, dass sich die Personen jeweils gegenseitig kennen und wahrnehmen. Wir stellten Verbindungen zwischen Ständeräten dar, die nicht in der gleichen Partei tätig sind und verglichen diese mit dem dichteren Netzwerk mit allen innerparteilicher Edges.

In der Heimarbeit 4 fassen wir die wichtigsten Ergebnisse zusammen. Einerseits zeigen wir auf, wie die Parlamentarier:innen über die Organisationen miteinander verbunden sind und welche Communities entstanden sind. Wir betrachten zuerst die Ergebnisse von den Organisationen und Parlamentarier:innen getrennt und fügen die Netzwerke als Bipartites Netzwerk mit zwei verschiedenen Knotenattribute zusammen. 

Das Ständerätliche Netzwerk (Abbildung 1.) zeigt auf wie die jeweiligen Ständeräte durch die gemeinsamen Einsitze in den Organisationen miteinander verbunden sind. Je breiter die Kanten, desto mehr Sitze teilen sich die Parlamentarier:innen in derselben Organisation. Die Parlamentarier:innen unterscheiden sich durch die Färbung der Knoten, welche die jeweilige Parteifarben signalisieren. Wie bereits in den vorherigen Heimarbeiten erwähnt, sind insbesondere Mitte-Partei-Mitglieder zentrale Akteure des Netzwerkes. 
Neu betrachten wir zudem das Organisationnetzwerk des Ständerates (Abbildung 2). Die Knoten stellen die Lobbyorganisationen dar und diese werden mit Parlamentarier:innen, welche in beiden oder mehrere Organisationen ein Verbindung aufweisen, vernetzt. Unterteilt wurden die Organisationen mit der Färbung der Knoten durch Branchenzugehörigkeit. Aus Platzgründen wurden die jeweiligen Kanten entfernt, die eine Gewichtung von <= 1 aufweisen. 
Des Weiteren wollen wir innerhalb der oben beschriebenen Netzwerke Teilgruppen und Communities bestimmen. In der Netzwerksoziologie wird eine Comminity als Subste der Nodes mit einer höheren Kantendichte als der Rest des Netzwerkes definiert (Vergleich Radichhi et. al 2004). Um diese Subsets zu identifizieren wird eine Auswahl an Algorithmen verwendet, wie sie auch von Douglas A. Luke in seiner User's Guide to Network Analysis vorgeschlagen werden. Die Community Detection wird sowohl auf die Parlamentarier:innen als auch das Organisationsnetzwerk angewendet. Basierend auf Douglas A. Lukes Methode (vgl. Luke 2015: 118) versuchten wir in einem ersten Schritt den Algorithmus zu finden, welcher den höchsten Modularitätswert vorweist. Im Falle der Parlamentarier:innen wäre dies *Louvian*. 

Wendet man den Algorithmus auf das Netzwerk an, so werden insgesamt sieben verschiedene Communities identifiziert. Zwei dieser sieben lasssen sich dadurch erklären, dass sie atomisierte und innerhalb des Netzwerkes nicht verbundene Politiker:innen darstellen (Community 6 und 7, Abbildung 3). Communities eins und zwei weisen eine starke Überschneidung auf und hier sind keine klaren Parteimuster zu erkennen. Gerade in Community 2 sind die Parteien mit vier Grünen und jeweils drei Politiker:innen der SP und SVP relativ ausgeglichen. Die Community 3 besteht ausschliesslich aus FDP und Mitte-Politiker:innen. 

Die Interpretation der identifizierten Communities bleibt dabei in den Händen der Forschenden und die Algorithmen machen jeweils keine qualitative Einordnung der identifizierten Subsets.

Wesentlich spannender und eindeutiger gestaltet sich die Community Detection bei den Organisationen. Alle verwendeten Algorithmen kommen hier auf ähnliche Modularitätswert. Der Einfachheit und Vergleichbarkeit halber wurde auch hier der *Louvian*-Algorithmus weitervwerendet. 
Insgesamt konnten 12 distinkte Communities (Abbildung 4) Identifiziert werden. Darunter das primär wirtschaftlich geprägte Netzwerk um die Universität Zürich (Community 1), das ostschweizerische Netzwerk um die Universität St.Gallen (Community 2), Sport und Freizeit in Community 3, Politische Inklusion mit einem Flavour von Ökologie in Community 5, die Glarner Comminity in Community 6, das Zentralschweizer Netz in Community 7, Umwelt und Verkehr in Communities 8 und 9. Communities 4, 10, 11 und 12 konnten nicht klar identifiziert werden, eine Übersicht findet sich in der Tabelle 3.


Zusätzlich betrachten wir unser Netzwerk als Bipartites Netzwerk und erstellen diese anhand der Edgeliste (Parlamentarier:in und Organisation (Event)). Dabei differenzierten wir die Knoten zwischen Parlamentarier:innen (45 Parlamentarier: innen) und die jeweiligen Lobbyorganisationen (636 Organisationen), und zeigen auf über welche Organisationen die jeweiligen Parlamentarier:innen miteinander affiliiert sind (Abbildung xy). 

Hervorheben möchten wir in unserer Netzwerkanalyse, dass es klare Erkennungen der Verbindungen durch die Communities gibt. Wie bereits oben erwähnt besteht Community 3 ausschliesslich aus FDP und Mitte-Politiker:innen. Dies zeigt auf, dass das Netzwerk der Standerät:innen einen klaren mitte-rechts-Bias besitzt. Zusätzlich können wir beobachten, dass grosse Instiutionen, wie die Universitäten Zürich und St. Gallen einen hohen Einflussgrad innerhalb des Organisationsnetzwerkes haben. Auffallend sind auch die Interessen – und standortsbedingten Verbindungen. Dies zeigt sich anhand der Glarner-Community oder auch durch die Verbindungen von VCS, Pro Natura und WWF innerhalb der Community 2.

Basierend auf den Parametern des Organisationsnetzwerkes unserer Arbeit wurden anschliessend randomisierte Modelle erstellt. Aufbauend auf Kapitel 10 von Douglas A. Lukes Werk wurden dafür drei Modelltypen verwendet, das Poisson Random Graph Model (oder Erdös-Rény), ein Small World Modell und schlussenldich noch ein Scale Free Model (vgl. Luke 2015: 147 ff.). Randomisierte Netzwerke werden in der Regel dazu verwendet, grundlegende Dynamiken in Netzwerken herauszuarbeiten und so Informationen über Strukturdynamiken in empirischen Netzwerken zu erhalten. In unserem Fall und ebenfalls basierend auf Douglas A. Lukes vorgehen haben wir aber mehrere Netzwerkmodelle anhand der gegebenen Parameter unseres empirischen Netzwerkes erstellt und diese im Anschluss verglichen (Tabelle 4).

Obwohl das Erdös-Rény-Game als eines der simpelsten randomisierten Modelle in der Netzwerkforschung gehandelt wird hat es in unserem Fall ein Netzwerk erstellt, welches erstaunlich dicht an den Original-Kennzahlen des Empirischen Organisationsnetzwerkes liegen (siehe Tabelle 4). Dies liegt daran, dass das Originalnetzwerk der Organisationen einen unheimlich dicht vernetzten Kern aufweist, um diesen Kern aber eine Vielzahl atomisierter Oragnisationen ohne edges verteilt sind. Diese blumenförmige Anordnung der Nodes konnte im simulierten Modell nicht nachgeahmt werden. 

Im Anschluss an die Random Graph Models wurde noch ein statistisches Modell anhand des Organisationsnetzwerkes erarbeitet. Anders als bei dem vorherigen Beispiel wurden hier die Filterkriterien wieder verwendet, um das stark atomisierte Netzwerk etwas zu verdichten und somit auch die Anzahl erklärender Variablen zu vermindern.

Wie bei den Visualisierungen des Bipartiten Netzwerkes wurde eine Degree-Schwelle von 35 gewählt.

In Anlehnung an das elfte Kapitel von Douglas A. Luke wurde ein Exponetial Random Graph Model (kurz ERGM) erstellt. ERGMs verwenden Charakteristiken einzelner Netzwerkelemente (in unserem Falle Organisationen) und versucht anhand dieser die Charakteristiken des gesamten Modells vorherzusagen. Verwendet wird dabei eine Monte Carlo Markov Chain Maximum Likelihood-Estimation, welche die Wahrscheinlichkeit einer Verbindung zwischen zwei Nodes mit gegebenen erklärenden Variablen vorherzusagen versucht (vgl. Luke 2015: 164).

Als Vergleichsvignette haben wir ein Nullmodell erstellt, welches ohne erklärende Variablen auskommt. Dieses Nullmodell soll nun mit weiteren Node-Attributen angereichert werden. Wir sind dabei von der Hypothese ausgegangen, dass die Vernetzungswahrscheinlichkeit basierend auf der Branche und dem Standort der Organisation steigt (Tabelle 5 & Abbildung 5).

Da der AIC mit der Hinzunahme der beiden Variablen gesunken ist gehen wir von einer verbesserten Erklärungsleistung aus. Es ist jedoch anzunehmen, dass die Industrie durch den grösseren Anteil signifikanter Kategorien einen grösseren Anteil zur Erklärungsleistung beiträgt (Tabelle 6). 

Die Simulation geht von einer viel stärkeren Vernetzung innerhalb unseres Graphen aus, als sie empirisch festgestellt werden kann. Es wäre also zu empfehlen, die Simulation in einer folgestudie noch durch lokale strukturelle vorhersagen zu ergänzen (vgl. Luke 2015: 177). Dies wurde aktuell aufgrund der hohen Rechenintensivität und gesteigerten Komplexität unterlassen.

Abschliessend möchten wir noch auf eine aktuelle Studie von Rossier et al. 2022 verweisen. Die Studie befasst sich mit dem Netzwerk Schweizerischer Eliten und dessen zeitliche Entwicklung respektive Veränderung. Konkret beschreiben die Autoren, wie sich die Beziehungen innerhalb des Elitenetzwerkes zwischen den Jahren 1910 und 2015 verändert haben. Es handelt sich nicht um eine Lückenlose Darstellung. Der Untersuchungszeitraum wurde auf sieben Schlüsseljahre beschränkt (1910, 1937, 1957, 1980, 200, 2010 und 2015). 
Das Netzwerk seinerseits setzt sich aus insgesamt 22'262 Elitepersonen aus Wirtschaft, Politik und Wissenschaft und 2587 Organisationen aus acht Schlüsselindustrien zusammen. Es zeigte sich, dass sich der Kern des Netzwerks über den Untersuchungszeitraum hinweg stets von Wirtschaftsakteuren dominiert wurde. Während Krisenzeiten (nach dem 2. Weltkrieg und der Finanzkrise) wurden der Kern jedoch diversifiziert, idem andere Akteure aus Politik und Gewerkschaften inkludiert wurden (vgl. Rossier et al. 2022).


_Anzahl Wörter: 1'292_

## Literaturverzeichnis

- Radicchi,Filippo; Claudio Castellano; Federico Cecconi; Vittorio Loreto; Domenico Parisi (2004): Defining and identifying communities in networks, Proceedings of the National Academy of Sciences, Volume 101, doi:10.1073/pnas.0400054101

- Rossier, T., Ellersgaard, C. H., Larsen, A. G. & Lunding, J. A. (2022). From integrated to fragmented elites. The core of Swiss elite networks 1910–2015. The British Journal of Sociology, 73, 315– 335. https://doi.org/10.1111/1468-4446.12929




## Anhang  - R-Code

```{r}
# Pakete laden
library(tidyverse)
library(tidygraph)
library(ggraph)
library(igraph)
library(knitr)
library(ggforce)
library(sna)
library(janitor)
library(gridExtra)
library(ergm)

theme_set(theme_light())


# Einsatz meherer Prozessoren
doParallel::registerDoParallel(cores = 4)


# Datensatz laden
doc <- read_delim(here::here("Data", "Lobbywatch", "cartesian_minimal_parlamentarier_interessenbindung.csv"),
                  delim = "\t")

doc_SR <- doc %>% 
  filter(parlamentarier_rat == "SR") %>% 
  filter(organisation_rechtsform != "Parlamentarische Gruppe")
```


## Bipartites Netzwerk

```{r}
# Erstellen eines bipartiten Netzwerks anhand der Edgelist

# Edgelist (Parlamentarier:in und Organisation (Event))
edgelist <- doc_SR %>% 
  select(parlamentarier_name, organisation_name)



# ansehen
#head(edgelist)

edgelist %>% 
  count(parlamentarier_name,
        sort = TRUE)

edgelist %>% count(organisation_name, 
                   sort = TRUE)


# Bipartites Netzwerk
SR_bipartite_igraph <- graph.data.frame(edgelist,
                                        directed = TRUE)


# Noch nicht ganz...
#SR_bipartite_igraph
#list.vertex.attributes(SR_bipartite_igraph)

# Die Konten müssen noch differenziert werden (Parlamentarier:innen vs. Organisationen)
#V(SR_bipartite_igraph)$name
#edgelist[,1]
#edgelist[,2]


V(SR_bipartite_igraph)$type <- V(SR_bipartite_igraph)$name %in% edgelist[,1]$parlamentarier_name


# Jetzt sieht es gut aus!
#SR_bipartite_igraph
#list.vertex.attributes(SR_bipartite_igraph)

# 45 Parlamentarier:innen und 636 Organisationen
#table(get.vertex.attribute(SR_bipartite_igraph)$type)
```


## Knotenattribute

```{r}
# Hinzufügen weiterer Knotenattribute mit tidygraph
SR_bipartite_tidy <- as_tbl_graph(SR_bipartite_igraph)

# Definieren der Knotenattribute

# 1) Parlamentaier:innen
node_attributes_parl <- doc_SR %>% 
  select(parlamentarier_name, parlamentarier_geschlecht, parlamentarier_partei, parlamentarier_kanton) %>% 
  distinct()

# 2) Organisationen
node_attributes_org <- doc_SR %>% 
  select(organisation_name, organisation_ort, organisation_interessengruppe1, organisation_interessengruppe1_branche) %>% 
  distinct()

# Hinzufügen
SR_bipartite_tidy <- SR_bipartite_tidy %>% 
  
  # Knotenattribute (Parlamentarier)
  left_join(node_attributes_parl, 
            by = c("name" = "parlamentarier_name")) %>% 
  # Korrektur für Thomas Minder (Parteilos)
  mutate(parlamentarier_partei = ifelse(name == "Minder, Thomas", "Parleilos", parlamentarier_partei)) %>% 
  
  # Knotenattribute (Organisationen)
  left_join(node_attributes_org,
            by = c("name" = "organisation_name")) %>% 
  rename(sex = parlamentarier_geschlecht,
         party = parlamentarier_partei,
         canton = parlamentarier_kanton,
         location_org = organisation_ort,
         interest_org = organisation_interessengruppe1,
         industry_org = organisation_interessengruppe1_branche)


# aktualisieren des igraph-objekts
SR_bipartite_igraph <- as.igraph(SR_bipartite_tidy)

#list.vertex.attributes(SR_bipartite_igraph)

# ansehen
SR_bipartite_tidy %>% 
  activate(nodes) %>% 
  as_tibble() %>% 
  group_by(type) %>% 
  slice_head(n = 10) 


tibble(
  name = V(SR_bipartite_igraph)$name,
  type = V(SR_bipartite_igraph)$type,
  sex = V(SR_bipartite_igraph)$sex,
  party = V(SR_bipartite_igraph)$party,
  canton = V(SR_bipartite_igraph)$canton,
  place = V(SR_bipartite_igraph)$location_org,
  interest = V(SR_bipartite_igraph)$interest_org,
  branche = V(SR_bipartite_igraph)$industry_org
) %>% 
  group_by(type) %>% 
  slice_head(n = 10)
```


## Grafiken

### Bipartites Netzwerk

```{r}
set.seed(12345)
SR_bipartite_tidy %>% 
  activate(nodes) %>% 
  mutate(party = ifelse(is.na(party), "Organisation", party)) %>% 
  ggraph(layout = "fr") +
  geom_edge_link(color = "grey") + 
  geom_node_point(aes(shape = type,
                      color = party),
                  size = 5) +
  geom_node_text(aes(label = name),
                 size = 2,
                 check_overlap = TRUE) + 
  scale_color_manual(values = c("FDP" = "cornflowerblue", 
                                "Grüne" = "chartreuse2", 
                                "M" = "darkorange", 
                                "SP" = "brown1", 
                                "SVP" = "chartreuse4", 
                                "Parteilos" = "grey",
                                "Organisation" = "lightblue1")) +
  labs(title = "Bipartites Netzwerk - Parlamentarier:innen und Organisationen",
       caption = "Aus Platzgründen werden nicht alle Namen angezeigt.",
       color = "Partei",
       shape = "Parlamentarier:in?") 

```


### Erstellen der Projektionen

```{r}
# Projektionen

SR_projection <- bipartite.projection(SR_bipartite_tidy)
head(SR_projection)

# 1) Organisationen
SR_organisationen_igraph <- SR_projection$proj1

# 2) Parlamentarier:innen
SR_parlamentarier_igraph <- SR_projection$proj2


# Gewichtung
#get.adjacency(SR_organisationen_igraph,
              #sparse = FALSE,
              #attr = "weight")

#get.adjacency(SR_parlamentarier_igraph,
              #sparse = FALSE,
              #attr = "weight")


# ansehen
# sehr spärlich...
#table(E(SR_organisationen_igraph)$weight)
#table(E(SR_parlamentarier_igraph)$weight)



# Grafiken werden mit tidygraph erstellt
SR_organisationen_tidy <- as_tbl_graph(SR_organisationen_igraph) %>% 
  activate(nodes) %>% 
  mutate(degree = centrality_degree(),
         closeness = centrality_closeness())

SR_parlamentarier_tidy <- as_tbl_graph(SR_parlamentarier_igraph) %>% 
  mutate(degree = centrality_degree(),
         closeness = centrality_closeness())

```


## Organisationen 1

```{r}
# in einem ersten Schritt muss dazu ein Filterungsindex erstellt werden
index_org <- SR_organisationen_tidy %>%
  activate(edges) %>% 
  filter(weight > 1) %>% 
  as_tibble() %>% 
  select(from, to)

index_org <- c(index_org$from, index_org$to) %>% 
  unique()

set.seed(12345)
SR_organisationen_tidy %>%
  activate(edges) %>% 
  filter(weight > 1) %>% 
  activate(nodes) %>% 
  slice(index_org) %>% 
  ggraph(layout = "fr") +
  geom_edge_link(aes(width = weight),
                 alpha = 0.5,
                 show.legend = FALSE) +
  geom_node_point(aes(color = industry_org,
                      size  = degree)) +
  geom_node_text(aes(label = name),
                 repel = TRUE,
                 size = 3) +
  scale_edge_width(range = c(0.5, 3)) +
  scale_size(range = c(1, 10)) + 
  labs(title = "Organisationsnetzwerk - Geteilte Parlamentarier:innen",
       subtitle = "Je breiter die Kanten, desto mehr Parlamentarier:innen 'teilen' sich die Organisationen",
       size = "Degree",
       color = "Branche",
       caption = "Organisationen mit einer Gewichtung von <= 1 wurden herausgefiltert.")
```


## Organisationen 2

```{r}
set.seed(12345)
SR_organisationen_tidy %>%
  activate(nodes) %>% 
  filter(degree >= 35) %>% 
  ggraph(layout = "fr") +
  geom_edge_link(aes(width = weight),
                 color = "grey",
                 alpha = 0.5,
                 show.legend = FALSE) +
  geom_node_point(aes(color = industry_org,
                      size  = degree)) +
  geom_node_text(aes(label = name),
                 check_overlap = TRUE,
                 size = 2) +
  scale_edge_width(range = c(0.1, 0.75)) +
  scale_size(range = c(1, 5)) + 
  labs(title = "Organisationsnetzwerk - Geteilte Parlamentarier:innen",
       subtitle = "Je breiter die Kanten, desto mehr Parlamentarier:innen 'teilen' sich die Organisationen",
       size = "Degree",
       color = "Branche",
       caption = "Organisationen mit einem Degree < 35 wurden herausgefiltert.")
```



## Parlamentarier:innen

```{r}
set.seed(12345)
SR_parlamentarier_tidy %>% 
  ggraph(layout = "fr") +
  geom_edge_link(aes(width = weight),
                 color = "grey",
                 show.legend = FALSE) + 
  geom_node_point(aes(color = party,
                      size = degree)) +
  geom_node_text(aes(label = name),
                 size = 4,
                 repel = TRUE) + 
  scale_color_manual(values = c("FDP" = "cornflowerblue", 
                                "Grüne" = "chartreuse2", 
                                "M" = "darkorange", 
                                "SP" = "brown1", 
                                "SVP" = "chartreuse4", 
                                "Parteilos" = "grey")) + 
  scale_edge_width(range = c(0.5, 1)) + 
  scale_size(range = c(4, 10)) + 
  labs(title = "Ständerätliches Netzwerk - Gemeinsame Einsitze in Organisationen",
       subtitle = "Je breiter die Kanten, desto mehr Organisationen 'teilen' sich die Parlamentarier:innen",
       size = "Degree",
       color = "Partei")
```



## Parlamentarier:innen - Community Detection

```{r}

## Auswahl des Algorithmus mit der besten Modularität für das Parlamentarier:innen-Netzwerk

# Fast & Greedy
fg_p <- modularity(
  cluster_fast_greedy(SR_parlamentarier_tidy)
)

# Infomap
in_p <- modularity(
  cluster_infomap(SR_parlamentarier_tidy)
)

# Edge Betweenness
eb_p <- modularity(
  cluster_edge_betweenness(SR_parlamentarier_tidy)
)

# Louvian
lv_p <- modularity(
  cluster_louvain(SR_parlamentarier_tidy)
)


## Dataframe
Algorithm <- c("Fast & Greedy",
               "Infomap",
               "Edge Betweenness",
               "Louvian")

Modularity <- c(fg_p,
                in_p,
                eb_p,
                lv_p )

kable(data.frame(Algorithm,Modularity),
      caption = "Tabelle 1: Modularity Scores des Parlamentarier:innen-Netzwerks basierend auf verschiedenen Community-Algorithmen")
```


### Parlamentarier:innen - Communities

```{r}
set.seed(12345)
SR_parlamentarier_tidy %>% 
  mutate(group_louvain= as.factor(group_louvain())) %>% 
  ggraph(layout = "fr") +
  geom_edge_link(aes(width = weight),
                 color = "grey",
                 show.legend = FALSE) + 
  geom_node_point(aes(color = party,
                      size = degree)) +
  geom_node_text(aes(label = name),
                 size = 4,
                 repel = TRUE) + 
  geom_mark_hull(aes(x = x, 
                     y = y, 
                     fill = group_louvain, 
                     label = group_louvain),
                 concavity = 6) +
  scale_color_manual(values = c("FDP" = "cornflowerblue", 
                                "Grüne" = "chartreuse2", 
                                "M" = "darkorange", 
                                "SP" = "brown1", 
                                "SVP" = "chartreuse4", 
                                "Parteilos" = "grey")) + 
  scale_edge_width(range = c(0.5, 1)) + 
  scale_size(range = c(4, 10)) + 
  labs(title = "Ständerätliches Netzwerk - Gemeinsame Einsitze in Organisationen | Communities",
       subtitle = "Communities anhand Algorithmus Louvian ausgearbeitet",
       size = "Degree",
       color = "Partei")
```


## Organisationen - Community Detection

```{r}

## Auswahl des Algorithmus mit der besten Modularität für das Parlamentarier:innen-Netzwerk
SR_organisationen_tidy_com <- SR_organisationen_tidy %>%
  activate(edges) %>% 
  filter(weight > 1)

# Fast & Greedy
fg_o <- modularity(
  cluster_fast_greedy(SR_organisationen_tidy_com)
)

# Infomap
in_o <- modularity(
  cluster_infomap(SR_organisationen_tidy_com)
)

# Edge Betweenness
eb_o <- modularity(
  cluster_edge_betweenness(SR_organisationen_tidy_com)
)


# Louvian
lv_o <- modularity(
  cluster_louvain(SR_organisationen_tidy_com)
)

## Dataframe
Algorithm <- c("Fast & Greedy",
               "Infomap",
               "Edge Betweenness",
               "Louvian")

Modularity <- c(fg_o,
                in_o,
                eb_o,
                lv_o)

kable(data.frame(Algorithm,Modularity),
      caption = "Tabelle 2:Modularity Scores des Organisationsnetzwerks basierend auf verschiedenen Community-Algorithmen")
```


## Organisationen - Community

```{r}
set.seed(12345)

SR_organisationen_tidy_com  %>% 
  activate(nodes) %>% 
  slice(index_org) %>% 
  mutate(group_louvain= as.factor(group_louvain())) %>% 
  ggraph(layout = "fr") +
  geom_edge_link(aes(width = weight),
                 alpha = 0.5,
                 show.legend = FALSE) +
  geom_node_point(aes(color = industry_org,
                      size  = degree)) +
  geom_node_text(aes(label = name),
                 repel = TRUE,
                 size = 3) +
  geom_mark_hull(aes(x = x, 
                     y = y, 
                     fill = group_louvain, 
                     label = group_louvain),
                 concavity = 6) +
  scale_edge_width(range = c(0.2, 0.8)) +
  scale_size(range = c(1, 6)) + 
  labs(title = "Organisationsnetzwerk - Geteilte Parlamentarier:innen",
       subtitle = "Je breiter die Kanten, desto mehr Parlamentarier:innen 'teilen' sich die Organisationen",
       size = "Degree",
       color = "Branche",
       caption = "Organisationen mit einer Gewichtung von <= 1 wurden herausgefiltert.")
```


## Tabelle 3

```{r}
Communities <- c()

for(i in 1:12){
  text <- paste("Community ", as.character(i))
  Communities <- append(Communities, text)
}

Kategorie <-  c("Wirtschaft Zürich",
                "Ostschweizer Netzwerk",
                "Sport und Freizeit",
                "-",
                "Politische Inklusion und Ökologie",
                "Glarner Community",
                "Zentralschweizer Netz",
                "Umwelt und Verkehr",
                "Umwelt und Verkehr",
                "-",
                "-",
                "-")

kable(as.data.frame(Communities, Kategorie),
      caption = "Tabelle 3: Interpretation der Communities im organisationalen Netzwerk")
```



# Modelling

## Random Network Models

```{r}

# Standardisierte Funktion wird geschrieben, damit wir in einem Schritt die Netzwerkparameter aller Modelle herausarbeiten können.
parameters_network <- function(name_net, network){
    
  # Density
  net_dens <- as.numeric(graph.density(network))
  
  # Size (edges)
  net_size <- as.numeric(gsize(network))
  
  # Size (nodes)
  net_nodes <- as.numeric(gorder(network))
  
  # Mean Degree
  net_mdeg <- as.numeric(mean(igraph::degree(network)))
  
  # Transitivity
  net_trans <- as.numeric(transitivity(network))
  
  output <- c(name_net, net_dens, net_size, net_nodes, net_mdeg, net_trans)
  
  return(output)

}


parliment_orgs <- parameters_network("Parlimenatry Network", SR_organisationen_tidy_com)


```

```{r}

net_nodes <- gorder(SR_organisationen_tidy_com)
net_dens <- graph.density(SR_organisationen_tidy_com)

erg_model <- erdos.renyi.game(n = net_nodes,
                              p.or.m = net_dens,
                              type='gnp')
wsg_model <- watts.strogatz.game(dim=1,
                    size=net_nodes,
                    nei = 1,
                    p=.1)

bg_model <- barabasi.game(net_nodes,
              out.dist=c(.33,.33,.33),
              directed=FALSE,
              zero.appeal=1)


erg_model_param <- parameters_network("Erdos Renyi Game", erg_model)
wsg_model_param <- parameters_network("Watts Strogatz Game", wsg_model)
bg_mode_param <- parameters_network("Barabasi Game", bg_model)

```

## Tabelle 4

```{r}

Dataframe_Names <- c("Dataset Name", "Density", "Size (edges)", "Size (nodes)", "Mean Degree", "Transitivity")

df_model <- as.data.frame(do.call(rbind,list(Dataframe_Names,
       parliment_orgs,
       erg_model_param,
       wsg_model_param,
       bg_mode_param)))

df_model <- df_model %>% 
  row_to_names(row_number = 1)

kable(df_model, caption = "Tabelle 4: Model comparison empirical network vs. modelled networks")

```

## Abbildung 4

```{r}

# Vergleich empirisches Netzwerk mit Modell

p1 <- SR_organisationen_tidy_com %>% 
  activate(edges) %>% 
  ggraph(layout = "fr") +
  geom_edge_link() + 
  geom_node_point() +
  scale_edge_width(range = c(0.2, 0.8)) +
  scale_size(range = c(1, 6)) +
  labs(title = "Empirisches Netzwerk",
       subtitle = "Organisationen im Ständerat, Verbunden über Parlamentarier:innen")

p2 <- as_tbl_graph(erg_model) %>% 
  activate(edges) %>% 
  ggraph(layout = "fr") +
  geom_edge_link() + 
  geom_node_point() +
  scale_edge_width(range = c(0.2, 0.8)) +
  scale_size(range = c(1, 6)) +
  labs(title = "Erdos Renyi Game - Modellierung",
       subtitle = "Modell basierend auf empirischen Daten")

grid.arrange(p1, p2, ncol = 2)
```

## Statistical Network Models

```{r}

edges <- SR_organisationen_tidy_com %>%
  activate(edges) %>%
  data.frame()

nodes <- SR_organisationen_tidy_com %>%
  activate(nodes) %>%
  filter(degree >= 35) %>% 
  data.frame() %>% 
  replace_na(list(location_org = "NA", industry_org  = "NA"))

network_base <- network(edges, vertex.attr = nodes, matrix.type = "edgelist", ignore.eval = FALSE, directed = FALSE)

data(network_base)
null_model <- ergm(network_base ~ edges, control = control.ergm(seed = 10))
summary(null_model)

```

## Abbildung 5

```{r}
SR_organisationen_tidy_com %>% 
  activate(nodes) %>%
  filter(degree >= 35) %>% 
  data.frame() %>% 
  ggplot(aes(x = industry_org, y = degree)) +
  geom_boxplot() +
  coord_flip() +
  labs(title = "Industrie und Degree",
       subtitle = "Visualisierung des Zusammenhanges zwischen der Industrie und dem Degree des Unternehmens",
       caption = "Organisationen mit einem Degree unter 35 wurden herausgefilter.")

SR_organisationen_tidy_com %>% 
  activate(nodes) %>% 
  filter(degree >= 35) %>% 
  data.frame() %>% 
  ggplot(aes(x = location_org, y = degree)) +
  geom_boxplot() +
  coord_flip() +
    labs(title = "Standort und Degree",
       subtitle = "Visualisierung des Zusammenhanges zwischen dem Standort und dem Degree des Unternehmens",
       caption = "Organisationen mit einem Degree unter 35 wurden herausgefilter.")
  
```

## Tabelle 5

```{r}
data(network_base)

full_model <- ergm(network_base ~ edges + nodefactor("location_org") + nodefactor("industry_org"),
                   control = control.ergm(seed = 10))
summary(full_model)
```

# Simulation

## Tabelle 5

```{r}
simu <- simulate(full_model, nsim = 1, seed = 1234)

summary(simu)
```

## Abbildung 6

```{r}

simu_tbl <- as_tbl_graph(simu)

set.seed(12345)
SR_organisationen_tidy_com  %>% 
  activate(nodes) %>% 
  filter(degree >= 35) %>% 
  ggraph(layout = "fr") +
  geom_edge_link(color = "grey",
                 alpha = 0.5,
                 show.legend = FALSE) +
  geom_node_point(aes(color = industry_org,
                      size  = degree)) +
  geom_node_text(aes(label = name),
                 check_overlap = TRUE,
                 size = 2) +
  scale_edge_width(range = c(0.1, 0.75)) +
  scale_size(range = c(1, 6)) + 
  labs(title = "Empirisches Organisationsnetzwerk",
       size = "Degree",
       color = "Branche",
       caption = "Organisationen mit einem Degree < 35 wurden herausgefiltert.")

simu_tbl %>%
  activate(nodes) %>% 
  filter(degree >= 35) %>% 
  ggraph(layout = "fr") +
  geom_edge_link(color = "grey",
                 alpha = 0.5,
                 show.legend = FALSE) +
  geom_node_point(aes(color = industry_org,
                      size  = degree)) +
  geom_node_text(aes(label = name),
                 check_overlap = TRUE,
                 size = 2) +
  scale_edge_width(range = c(0.1, 0.75)) +
  scale_size(range = c(1, 6)) + 
  labs(title = "Simuliertes Organisationsnetzwerk",
       subtitle = "Methode: ERGM",
       size = "Degree",
       color = "Branche",
       caption = "Organisationen mit einem Degree < 35 wurden herausgefiltert.")
```

