---
title: "Aufgabenblatt zur Heimarbeit 2"
author: "Mirco Bazzani, Luca Keiser & Amir Shehadeh"
subtitle: 'Seminar: Methoden der sozialen Netzwerkanalyse'
output:
  word_document: default
  pdf_document: default
editor_options:
  chunk_output_type: console
---

## Aufgabenblatt zur Heimarbeit 2
### Methoden der sozialen Netzwerkanalyse

Die folgenden Visualisierungen basieren auf dem in der ersten Heimarbeit etablierten Ständeratsnetzwerk (siehe Keiser, Shehadeh & Bazzani Heimarbeit 1). Wir haben uns dafür entschieden, Ständerät:innen dann als Vernetzt zu zählen, wenn sie unter Ausnahme der Parteizugehörigkeit einen gemeinsamen Einsitz in einer Organisation ausserhalb des Ständerates haben (Total 206 Edges). Alle Kanten des Graphen gelten dabei als ungerichtet da wir davon ausgehen, dass sich die Personen jeweills gegenseitig kennen und wahrnehmen. Dieser Beziehung wird keine positive oder negative Konotation zugewiesen. 

Die Kanten werden im Anschluss anhand der Anzahl gemeinsamer Einsitze gewichtet, wobei stärkere Verbindungen durch mehr gemeinsame Einsitze gekennzeichnet werden. Zudem haben wir uns auf Grund der grossen Dichte des Netzwerkes dafür entschieden, lediglich jene Verbindungen zu visualisieren, welche mindestens in fünf gemeinsamen Ämtern zu finden sind, wodurch die ursprüngliche Anzahl von 45 Ständerät:innen im Netzwerk auf 35 reduziert wurde. Gleichzeitig ist so eine gewisse Verbindungsstärke zu vermuten, da die gezeigten Parlamentarier:innen neben dem Ständerat mindestens fünf Überschneidungen in Privat- und Arbeitsleben vorweisen können.


### Anhang R-Dokumente
## Datenbereinigung

```{r data import, echo=TRUE, message=FALSE, warning=FALSE}
library(tidyverse)
library(tidygraph)
library(igraph)
library(ggraph)
library(janitor)
library(data.table)


# Einlesen des Datensatzes
doc <- read_delim("Data/Lobbywatch/cartesian_minimal_parlamentarier_interessenbindung.csv",
                   delim = "\t")

# Wir interessieren uns nur die Ständerät:innen
doc_SR <- doc %>% 
  filter(parlamentarier_rat == "SR")

parlamentarier <- doc_SR %>% 
  select(parlamentarier_id, 
         parlamentarier_name, 
         parlamentarier_partei) %>% 
  group_by(parlamentarier_name) %>% 
  distinct(parlamentarier_id, 
           .keep_all = TRUE) %>% 
  arrange(parlamentarier_id) %>% 
  rename("id" = parlamentarier_id) %>% 
  rename("name" = parlamentarier_name)
```


```{r data import, echo=TRUE, message=FALSE, warning=FALSE}
# Erstellen der Gruppen
groupings <- doc_SR %>% 
  select(parlamentarier_id,
         organisation_id) %>% 
  mutate(parlamentarier_id = str_c(parlamentarier_id, "",
                                   sep = "_")) %>% # Wird später gebraucht, um die einzelnen IDs wieder voneinander trennen zu können.
  group_by(organisation_id, parlamentarier_id) %>% 
  distinct() %>% 
  summarise(sum = n())

setDT(groupings)

# N = Anahl geteilter Organisationsmitgliedschaften. In diesem Schritt erstellen wir das Kantenattribut.
ties_SR <- groupings[groupings, on = "organisation_id", allow.cartesian = TRUE][parlamentarier_id<i.parlamentarier_id, .N, .(pair = paste0(parlamentarier_id, i.parlamentarier_id))]
```


```{r data import, echo=TRUE, message=FALSE, warning=FALSE}
# Erstellen eines tidy-Datensatzes
ties_SR <- ties_SR %>% 
  separate(pair, 
           into = c("from", "to"), 
           sep = "_") %>% 
  rename("weight" = N) %>% 
  arrange(desc(weight)) %>% 
  filter(weight >= 5) # Es werden nur Verbindungen zwischen Parlamentarier:innen verwendet, die in >= 5 gleichen Organisationen einsitzen. 


# Knoten
parlamentarier

# Kanten
ties_SR


# Der Variationsbereich der Gewichtung (Kantenattribut) wird auf [0, 1] festgelegt. 
ties_SR$weight_std <- (ties_SR$weight - min(ties_SR$weight)) /  (max(ties_SR$weight) - min(ties_SR$weight))

# Damit keine Null-Werte entstehend wird 0.05 zu diesen addiert
ties_SR$weight[ties_SR$weight == 0] <- ties_SR$weight[ties_SR$weight == 0] + 0.05


# erstellen des Netzwerkobjekts (tidygraph)
net_SR <- as_tbl_graph(ties_SR,
                       directed = FALSE)


# Generelle Netzwerkangaben
# Component
count_components(net_SR)
# Dichte
edge_density(net_SR,
             loops = FALSE)
# Diameter
diameter(net_SR,
         directed = FALSE)
```


```{r message=FALSE, warning=FALSE}
# hinzufügen der Knotenattribute
net_SR <- net_SR %>% 
  activate(nodes) %>%
  # Datentyp muss angepasst werden.
  mutate(name = as.numeric(name)) %>% 
  left_join(parlamentarier,
            by = c("name" = "id")) %>% 
  rename("id" = "name",
         "name" = "name.y")

# Hinzufügen Zentralitätsmasse
net_SR <- net_SR %>% 
  activate(nodes) %>% 
  # Berechnung und standardisierung([0,1]) der Betweenness
  mutate(degree = centrality_degree(),
         betweenness = centrality_betweenness(),
         closeness = centrality_closeness())

```

## Visualisierungen

Entsprechend der fünf Guidelines für Netzwerkdarstellungen von Douglas A. Luke (vgl. 2015: 47) haben wr versucht einen Graphen zu erstellen, welcher Kantenüberschneidungen minimiert, eine gewisse Symmetrie herstellt, Kantenlängen möglichst konstant hält und zudem maximale Winkel anstrebt. Darüber hinaus soll der Plot auf einer möglichst kleinen Fläche darstellt werden. 

### Netzwerkdarstellung ohne graphische Anpassungen

```{r message=FALSE, warning=FALSE}
# Ohne jegliche Attribute
set.seed(1234)
net_SR %>% 
  activate(nodes) %>% 
  filter(betweenness >= 5) %>% 
  ggraph(layout = "fr") + 
  geom_node_point() +
  geom_edge_link() +
  labs(title = "Ständerätliches Netzwerk - Fruchtermannreingold",
       subtitle = "Ohne jegliche Attribute",
       caption = "Knoten mit einem Betweenness-Score < 5 wurden herausgefiltert") +
  theme_graph()

set.seed(1234)
net_SR %>% 
  activate(nodes) %>% 
  filter(betweenness > 5) %>% 
  ggraph(layout = "circle") + 
  geom_node_point() +
  geom_edge_link() +
  labs(title = "Ständerätliches Netzwerk - 'Circle'",
       subtitle = "Ohne jegliche Attribute",
       caption = "Knoten mit einem Betweenness-Score < 5 wurden herausgefiltert") +
  theme_graph()
```

### Netzwerkdarstellung mit Knotenattributen

```{r message=FALSE, warning=FALSE}
# Mit Knotenattributen
set.seed(1245)
net_SR %>% 
  activate(nodes) %>% 
  filter(betweenness >= 5) %>% 
  ggraph(layout = "fr") + 
  geom_node_point(aes(color = parlamentarier_partei,
                      size = betweenness)) + 
  geom_node_text(aes(label = name),
                 repel = TRUE) +
  scale_size(range = c(5, 15)) +
  geom_edge_link() +
  scale_color_manual(values = c("FDP" = "cornflowerblue",
                                "Grüne" = "chartreuse2",
                                "M" = "darkorange",
                                "SP" = "brown1",
                                "SVP" = "chartreuse4")) + 
  guides(size = FALSE) + 
  theme_graph() + 
  labs(title = "Ständerätliches Netzwerk - Fruchtermannreingold",
       subtitle = "Knotenattribute: Namen, Parteizugehörigkeit und Betweenness-Score\n",
       color = "Partei",
       caption = "Knoten mit einem Betweenness-Score < 5 wurden herausgefiltert")
```

### Netzwerkdarstellung mit Knoten- und Kantenattributen

```{r message=FALSE, warning=FALSE}
# Hinzufügen der Kantenattribute
set.seed(1245)
net_SR %>% 
  activate(nodes) %>% 
  filter(betweenness >= 5) %>% 
  ggraph(layout = "fr") + 
  geom_node_point(aes(color = parlamentarier_partei,
                      size = betweenness)) + 
  geom_node_text(aes(label = name),
                 repel = TRUE) +
  geom_edge_link(aes(width = weight_std,
                     alpha = weight_std),
                 show.legend = FALSE) +
  scale_size(range = c(5, 15)) +
  scale_edge_width(range = c(0.1, 1)) + 
  scale_color_manual(values = c("FDP" = "cornflowerblue",
                                "Grüne" = "chartreuse2",
                                "M" = "darkorange",
                                "SP" = "brown1",
                                "SVP" = "chartreuse4")) + 
  guides(size = FALSE) + 
  theme_graph() + 
  labs(title = "Ständerätliches Netzwerk - Fruchtermannreingold",
       subtitle = "Knotenattribute: Namen, Parteizugehörigkeit und Betweenness-Score\nKantenattribute: Betweenness-Score",
       color = "Partei",
       caption = "Knoten mit einem Betweenness-Score < 5 wurden herausgefiltert")
```

