---
title: "Aufgabenblatt zur Heimarbeit 3"
author: "Mirco Bazzani, Luca Keiser & Amir Shehadeh"
subtitle: 'Seminar: Methoden der sozialen Netzwerkanalyse'
output:
  word_document: default
  html_document:
    df_print: paged
  pdf_document: default
editor_options:
  chunk_output_type: console
---

## Aufgabenblatt zur Heimarbeit 3
### Methoden der sozialen Netzwerkanalyse

Die folgenden Visualisierungen basieren auf den Ständeratsnetzwerken, welche in ersten beiden Heimarbeiten erstellt wurden (siehe Keiser, Shehadeh & Bazzani Heimarbeit 1 & 2). Kurz zusammengefasst stellen die Knoten die einzelnen Ständerät:innen. Die Kanten beziehen sich auf die gemeinsamen Mitgliedschaften in den jeweiligen Lobby-Organisationen. Alle Kanten des Graphen gelten dabei als ungerichtet, da wir davon ausgehen, dass sich die Personen jeweils gegenseitig kennen und wahrnehmen. Dieser Beziehung wird keine positive oder negative Konnotation zugewiesen. In der letzten Arbeit haben wir uns dafür entschieden, lediglich jene Knoten zu visualisieren, welche einen Betweenness-Score von mindestens fünf aufwiesen. Diese haben wir für die Visualisierungen der jetzigen Arbeit wieder entfernt. Dafür stellen wir nun Verbindungen zwischen Ständeräten dar, die nicht in der gleichen Partei tätig sind und vergleichen diese mit dem dichteren Netzwerk mit allen innerparteilicher Edges.

Zuerst wurden die Masszahlen für Grösse, Dichte, Komponenten, Durchmesser (Tabelle 1) berechnet. Beim Netzwerk handelt es sich jeweils um ein Ein-Komponenten-Netzwerk, auch wenn die innerparteilichen Edges wegfallen. Somit sehen wir, dass die Parlamentarier:innen überparteilich durch die Lobbyorganisationen miteinander verbunden sind. Die Dichte des Netzwerkes mit oder ohne innerparteilichen Edges ist bei einem Score von 0.13 und 0.10 (Ratiorange 0 - 1) eher gering. Je näher zur 1 desto grösser wäre das Netzwerk miteinander verbunden (Luke 2015: 26). Der Durchmesser des Netzwerkes, also der grösste Abstand zwischen zwei Scheitelpunkten beträgt ohne innerparteilichen Verbindungen 6. Die Grösse beläuft sich mit innerparteilichen Edges auf 118 und ohne innerparteiliche Verbindungen auf 88 um etwa 25 Prozent. Was aufzeigt, dass das Netzwerk auch gut überparteilich funktioniert bzw. dass die Interessenbindungen durch Lobbyorganisationen parteiunabhängig sein können. 

Der nächste Schritt war die Berechnung der Zentralitätsmassen Degrees, Closness und Betweenes. Hier konzentrierten wir uns auf das Netzwerk ohne innerparteiliche Verbindungen. Bereits in der Heimarbeit 2 haben wir die Zentralitätsmasse Betweenness thematisiert (Keiser, Shehadeh & Bazzani, Heimarbeit 2). Auch durch die Berechnung lassen sich "zentrale" Akteure innerhalb des Netzwerks identifizieren. Beispielsweise dürfte der hohe Betweenness-Score von Frau Brigitte Häberli-Koller einen Einfluss auf ihre Ressourcenausstattung besitzen. Es ist ersichtlich, dass unter der ersten vier Ständerät: innen mit den höchsten degrees- und betweeness-Scores., drei der Partei Mitte sind (siehe Tabelle 2).
Anschliessend wurden die Cutpoints mit dem statnet-Paket identifiziert. Cutpoints bezeichnen Knoten im Netzwerk, welche die Eigenschaft besitzen, dass sich die Komponentenzahl bei deren Wegfallen vergrössert. Im reduzierten Netzwerk der Ständerät:innen wurden insgesamt 9 Cutpoints gefunden (siehe Abbildung 3). Auffallend an den Cutpoints sind, dass es sich um Personen mit einer hohen Zentraliätsmasse Degrees und Betweeness handelt. Dies bestätigt Lukes obererwähnte Theorie.

Danach wurden allfällig Bridges identifiziert. Brücken sind die Verbindungslinien zwischen Subgruppen und stellen somit das Edge-Äquivalent zu den Cutpoints dar: wenn diese Linie bzw. Brücke verschwindet, entstehen mindestens zwei einzelne Komponenten (Luke 2015: 102). Für das reduzierte Netzwerk der Stände:rätinnen konnte der Algorithmus von Luke (siehe Luke 2015: 102f.) insgesamt 8 Bridges identifizieren (siehe Abbildung 4).

Abschliessend wurde ein Clustering anhand dreier Algorithmen Edge Betweenes, Fast Greedy & Infomap erstellt. Die Visualisierung zeigt auf, dass es sechs Clusters im Netzwerk gibt (Abbildung 5).

Eine zentrale Aussage dieser Struktur des Netzwerkes ist, dass Vernetzungen zwischen einzelnen Parlamentarierinnen überparteilich durch Lobbygruppen entstehen können. Dies ist sicherlich dem Mehrparteiensystem der Schweiz geschuldet, wo die Interessen nicht klar auf zwei Parteien aufgeteilt werden können. Betrachten wir zwei eher unübliche Verbindungen (zum Beispiel zwischen Ständerat und Germann Hannes (SVP) und Daniel Jositsch (SP)) sehen wir, dass die Beziehungen zwischen Parlamenarier:innen auch aus überparteilichen Interessenverbindungen bestehen. Ergänzend gilt, dass Ständerät: innen eine spezielle Stellung innerhalb des Schweizer Systems innehaben. Ständerät:innen vertreten eher die Interessen der Kantone und nicht der Parteien und werden nicht durch die Proporz-, sondern durch das Majorizität gewählt. Beim Netzwerk der Ständerät:innen kann man herauslesen, dass Sie eher Interessen- und nicht Parteipolitik betreiben. Dennoch ist es auffallend, dass die Mitglieder der Mitte am meisten Cutpoints bilden und im Netzwerk mehrheitlich zentral agieren. Sie agieren als Bindeglied zwischen den Bürgerlichen und den links-liberalen Parteien. 


## Anhang  - R-Code

```{r message=FALSE, warning=FALSE}
library(tidyverse)
library(tidygraph)
library(igraph)
library(ggraph)
library(janitor)
library(data.table)
library(knitr)
library(ggforce)

# Einlesen des Datensatzes
doc <- read_delim(here::here("Data", "Lobbywatch", "cartesian_minimal_parlamentarier_interessenbindung.csv"))

# Wir interessieren uns nur die Ständerät:innen
# Zudem möchten wir lediglich ihre ausserparteilichen Verbindungen
doc_SR <- doc %>% 
  filter(parlamentarier_rat == "SR") %>% 
  filter(organisation_rechtsform != "Parlamentarische Gruppe")
  

parlamentarier <- doc_SR %>% 
  select(parlamentarier_id, 
         parlamentarier_name, 
         parlamentarier_partei) %>% 
  mutate(parlamentarier_partei = case_when(
    is.na(parlamentarier_partei) ~ "Parteilos",
    TRUE ~ as.character(parlamentarier_partei))) %>% 
  group_by(parlamentarier_name) %>% 
  distinct(parlamentarier_id, 
           .keep_all = TRUE) %>% 
  arrange(parlamentarier_id) %>% 
  rename("id" = parlamentarier_id) %>% 
  rename("name" = parlamentarier_name)
```


```{r message=FALSE, warning=FALSE}
# Erstellen der Gruppen
groupings <- doc_SR %>% 
  select(parlamentarier_id,
         organisation_id) %>% 
  mutate(parlamentarier_id = str_c(parlamentarier_id, "",
                                   sep = "_")) %>% # Wird später gebraucht, um die einzelnen IDs wieder voneinander trennen zu können.
  group_by(organisation_id, parlamentarier_id) %>% 
  distinct() %>% 
  summarise(sum = n())

setDT(groupings)

# N = Anahl geteilter Organisationsmitgliedschaften. In diesem Schritt erstellen wir das Kantenattribut.
ties_SR <- groupings[groupings, on = "organisation_id", allow.cartesian = TRUE][parlamentarier_id<i.parlamentarier_id, .N, .(pair = paste0(parlamentarier_id, i.parlamentarier_id))]
```


```{r message=FALSE, warning=FALSE}
# Erstellen eines tidy-Datensatzes
ties_SR <- ties_SR %>% 
  separate(pair, 
           into = c("from", "to"), 
           sep = "_") %>% 
  rename("weight" = N) %>% 
  arrange(desc(weight))
  #filter(weight >= 5) # Es werden nur Verbindungen zwischen Parlamentarier:innen verwendet, die in >= 5 gleichen Organisationen einsitzen. 

# Wir wollen keine Intraparty-Edges, deshalb werden diese gelöscht.
# Intraparty bedeutet: Personen in derselben Partei werden nicht als Edge dargestellt.
non_interparty <- c()

# Der Loop schaut, ob zwei Nodes mit einer Verbindung derselben Partei angehören. Falls ja, dann wird der Index
# des Paares einer Liste hinzugefügt. Diese Liste wird dann aus unserem Datensatz entfernt.


for(i in 1:nrow(ties_SR)){
  
  from <- ties_SR$from[i]
  to <- ties_SR$to[i]
  if(parlamentarier[parlamentarier$id == from,3] == parlamentarier[parlamentarier$id == to,3]){
    non_interparty <- append(non_interparty,i)
  }
}

ties_SR_reduced <- ties_SR[-non_interparty,]



# erstellen eines Tibbles mit angepassten Datentypen
ties_SR <- ties_SR %>% 
  as_tibble() %>% 
  mutate(from = as.numeric(from),
         to = as.numeric(to))


ties_SR_reduced <- ties_SR_reduced %>% 
  as_tibble() %>% 
  mutate(from = as.numeric(from),
         to = as.numeric(to))

# Knoten
parlamentarier

# Kanten
ties_SR
ties_SR_reduced

```

```{r}
# erstellen des Netzwerkobjekts (tidygraph)
net_SR <- as_tbl_graph(ties_SR,
                       directed = FALSE) %>% 
  activate(nodes) %>% 
  mutate(id = as.numeric(name)) %>% 
  select(-name)


net_SR_reduced <- as_tbl_graph(ties_SR_reduced,
                       directed = FALSE)  %>% 
  activate(nodes) %>% 
  mutate(id = as.numeric(name)) %>% 
  select(-name)

```

## Masszahlen 1

```{r}

# Generelle Netzwerkangaben
# Component
comp_sr <- count_components(net_SR)
comp_sr_red <- count_components(net_SR_reduced)
# Dichte
dens_sr <- edge_density(net_SR,
             loops = FALSE)
dens_sr_red <- edge_density(net_SR_reduced,
             loops = FALSE)
# Diameter
dia_sr <- diameter(net_SR,
         directed = FALSE)
dia_sr_red <- diameter(net_SR_reduced,
         directed = FALSE)

# Size
size_sr <- gsize(net_SR)
size_sr_red <- gsize(net_SR_reduced)

# Cliques
cliq_sr <- count_max_cliques(net_SR)
cliq_sr_red <- count_max_cliques(net_SR_reduced)

# Erstellen eines zusammenfassenden Dataframes für die Masszahlen
labels_df <- c("Components", "Density", "Diameter", "Size", "Cliques")

measurements_df <- data.frame(Measurement = labels_df,
           `With Intraparty Connections` = c(comp_sr,dens_sr,dia_sr,size_sr,cliq_sr),
           `Without Intraparty Connections` = c(comp_sr_red,dens_sr_red,dia_sr_red,size_sr_red,cliq_sr_red))

# Tidy Print
kable(measurements_df, caption = "Masszahlen der Netzwerke mit und ohne innerparteilicher Beziehungen")

```


## Identifizierung von Cutpoints

```{r}
library(statnet)

# Workaround
# erstellen temporärer Objekte zur Zwischenspeicherung

temp_1 <- ties_SR_reduced %>% 
  left_join(parlamentarier, by = c("from" = "id")) %>% 
  select(name, weight) %>% 
  rename("from"  = name)


temp_2 <- ties_SR_reduced %>% 
  left_join(parlamentarier, by = c("to" = "id")) %>% 
  select(name) %>% 
  rename("to"  = name)


network_ties_SR_reduced <- cbind(temp_1, temp_2) %>% 
  relocate(from, to, weight)


# löschen der temporären Objekte
rm(temp_1, temp_2)
gc()

# erstellen eines network-Objekts
network_SR_reduced <- network(network_ties_SR_reduced, 
                              type = "edgelist",
                              directed = FALSE)


# Identifizierung der Cutpoints
cutpoints_SR_reduced <- cutpoints(network_SR_reduced,
                                  # graph for undirected graphs
                                  mode = "graph",
                                  return.indicator = TRUE)

# insegsamt wurden 9 Cutpoints gefunden
table(cutpoints_SR_reduced)

# Visualisierung
set.seed(1234)
gplot(network_SR_reduced,
      gmode = "graph",
      mode = "fruchtermanreingold",
      vertex.col = cutpoints_SR_reduced + 3,
      vertex.border = cutpoints_SR_reduced + 3,
      vertex.cex = 1.5,
      edge.col = "grey90",
      jitter = FALSE,
      displaylabels = TRUE,
      label.cex = 1.5,
      label.pos = 5,
      main = "Cutpoints im reduzierten Netzwerk der Stände:rätinnen",
      )
```


## Bridges

```{r}
bridges <- function(dat, 
                    mode = "graph",
                    connected = c("strong", "weak")) {
  
  # edgecount
  e_cnt <- network.edgecount(dat)
  
  if(mode == "graph") {
    
    # get number of components
    cmp_cnt <- components(dat)
    
    b_vec <- rep(FALSE, e_cnt)
    
    for(i in 1:e_cnt) {
      dat2 <- dat
      delete.edges(dat2, i)
      b_vec[i] <- (components(dat2) != cmp_cnt)
      
    }
  }
  
  else {
    cmp_cnt <- components(dat, 
                          connected = connected)
    
    b_vec <- rep(FALSE, e_cnt)
    for(i in 1:e_cnt) {
      dat2 <- dat
      delete.edges(dat2, i)
      b_vec[i] <- (components(dat2,
                              connected = connected) != cmp_cnt)
    }
  }
  
  return(b_vec)
  
}

network_SR_reduced_bridges <- bridges(network_SR_reduced)

# insgesamt wurden 8 Bridges gefunden
table(network_SR_reduced_bridges)

# Visualisierung
set.seed(1234)
gplot(network_SR_reduced,
      mode = "fruchtermanreingold",
      gmode = "graph",
      vertex.col = "grey90",
      vertex.border = "grey90",
      vertex.cex = 1.5,
      edge.col = network_SR_reduced_bridges + 3,
      jitter = FALSE,
      displaylabels = TRUE,
      label.cex = 1.5,
      label.pos = 5,
      main = "Bridges im reduzierten Netzwerk der Stände:rätinnen",
      )
```


## Masszahlen 2

```{r message=FALSE, warning=FALSE}
# hinzufügen der Knotenattribute
net_SR_reduced <- net_SR_reduced %>% 
  activate(nodes) %>%
  # Datentyp muss angepasst werden.
  left_join(parlamentarier,
            by = c("id"))


# Hinzufügen Zentralitätsmasse
net_SR_reduced <- net_SR_reduced %>% 
  activate(nodes) %>% 
  # Berechnung und standardisierung([0,1]) der Betweenness
  mutate(degree = centrality_degree(),
         betweenness = centrality_betweenness(),
         closeness = centrality_closeness())

# Extrahierung der relevanten Zeilen
masszahlen <- net_SR_reduced %>% 
  select(name,
         parlamentarier_partei,
         degree,
         betweenness,
         closeness) %>% 
  arrange(desc(degree))

# Tidy Print
kable(masszahlen)
```



## Cluster

Wur haben insgesamt drei Clustering-Algorithmen für die Analyse angewendet, namentlich Edge-Betweenness, Infomap und Fast & Greedy. Letztere haben jeweils sechs unterschiedliche Cluster identifiziert, welche sich aber nur marginal überschneiden. Insgesamt scheinen die Cluster keine sinnvolle Einteilungen oder latente Muster identifiziert zu haben.

Im Anschluss werden Infomap sowie Fast & Greedy noch visualisiert.

```{r}

# Erstellen mehrerer Clusterings anhand dreier Algorithmen:
# Edge Betweenness, Fast Greedy & Infomap

cluster <- net_SR_reduced %>% 
  activate(nodes) %>% 
  mutate(group_edge_betweenness = group_edge_betweenness(),
         group_fast_greedy = group_fast_greedy(),
         group_infomap = group_infomap()) %>% 
  select(name,
         parlamentarier_partei,
         group_edge_betweenness,
         group_fast_greedy,
         group_infomap) %>% 
  arrange(group_edge_betweenness)

# Tidy Print
kable(cluster)

```

<<<<<<< HEAD
## Visualisierung
=======
## Visualisierungen
### Netzwerkdarstellung mit Knoten- und Kantenattributen
### 1. Fast & Greedy
>>>>>>> 9cc5e1cbfcd908c83f469f6526a1378688f5e5fa

```{r message=FALSE, warning=FALSE}
# Beachten: Um die Cluster darstellen zu können, muss das concaveman-Paket installiert werden
# install.packages("concaveman")

# Hinzufügen der Kantenattribute
set.seed(1245)

net_SR_reduced %>% 
  activate(nodes) %>% 
  mutate(group_fast_greedy = as.factor(group_fast_greedy())) %>% 
  ggraph(layout = "fr") + 
  geom_node_point(aes(color = parlamentarier_partei,
                      size = betweenness)) + 
  geom_node_text(aes(label = name),
                 repel = TRUE) +
  geom_edge_link(aes(width = weight),
                 show.legend = FALSE) +
  geom_mark_hull(aes(x = x, y = y, fill = group_fast_greedy, label = group_fast_greedy)) +
  scale_size(range = c(5, 15)) +
  scale_edge_width(range = c(0.1, 1)) + 
  scale_color_manual(values = c("FDP" = "cornflowerblue",
                                "Grüne" = "chartreuse2",
                                "M" = "darkorange",
                                "SP" = "brown1",
                                "SVP" = "chartreuse4",
                                "Parteilos" = "grey")) + 
  theme_graph() + 
  labs(title = "Ständerätliches Netzwerk anhand privater Organisationszugehörigkeit - Fruchtermannreingold",
       subtitle = "Knotenattribute: Namen, Parteizugehörigkeit und Betweenness-Score\nKantenattribute: gemeinsame Einsitze/Mitgliedschaften\nClustering: Fast & Greedy",
       color = "Partei",
       caption = "Es werden lediglich Beziehung zwischen Mitgleider:innen unterschiedlicher Parteien visualisiert")
```

### 2. Infomap

```{r message=FALSE, warning=FALSE}
# Beachten: Um die Cluster darstellen zu können, muss das concaveman-Paket installiert werden
# install.packages("concaveman")

# Hinzufügen der Kantenattribute
set.seed(1245)

net_SR_reduced %>% 
  activate(nodes) %>% 
  mutate(group_infomap = as.factor(group_infomap())) %>% 
  ggraph(layout = "fr") + 
  geom_node_point(aes(color = parlamentarier_partei,
                      size = betweenness)) + 
  geom_node_text(aes(label = name),
                 repel = TRUE) +
  geom_edge_link(aes(width = weight),
                 show.legend = FALSE) +
  geom_mark_hull(aes(x = x, y = y, fill = group_infomap, label = group_infomap)) +
  scale_size(range = c(5, 15)) +
  scale_edge_width(range = c(0.1, 1)) + 
  scale_color_manual(values = c("FDP" = "cornflowerblue",
                                "Grüne" = "chartreuse2",
                                "M" = "darkorange",
                                "SP" = "brown1",
                                "SVP" = "chartreuse4",
                                "Parteilos" = "grey")) + 
  theme_graph() + 
  labs(title = "Ständerätliches Netzwerk anhand privater Organisationszugehörigkeit - Fruchtermannreingold",
       subtitle = "Knotenattribute: Namen, Parteizugehörigkeit und Betweenness-Score\nKantenattribute: gemeinsame Einsitze/Mitgliedschaften\nClustering: Infomap",
       color = "Partei",
       caption = "Es werden lediglich Beziehung zwischen Mitgleider:innen unterschiedlicher Parteien visualisiert")
```
